【裁判字號】    97,訴,2805
【裁判日期】    971223
【裁判案由】    清償借款
【裁判全文】
臺灣臺中地方法院民事判決  97年度訴字第2805號
原      告  台中商業銀行股份有限公司
                      統一編號.
法定代理人  乙○○
訴訟代理人  甲○○
被      告  丁○○
訴訟代理人  丙○○
上列當事人間請求清償借款事件，本院於民國97年12月9 日言詞
辯論終結，判決如下：
    主  文
被告應給付原告新臺幣玖拾玖萬肆仟伍佰肆拾柒元及自民國九十
七年四月一日起至清償日止，按年息百分之五計算之利息，並自
民國九十七年五月二日起至清償日止，其逾期在六個月以內者，
按上開利率百分之十，逾期超過六個月以上者，按上開利率百分
之二十計算之違約金。
訴訟費用新臺幣壹萬零玖佰元由被告負擔。
    事實及理由
一、原告起訴主張：訴外人彙舶實業有限公司、丙○○及被告於
    民國94年5 月28日，共同向原告借款新台幣（下同）(1)600,
    000 元、(2)1,400,000 元，約定借款期間均自94年6 月1 日
    起至99年6 月1 日止，其後於94年6 月1 日另簽定增補借據
    延長期限至101 年6 月1 日止，利息依年息5%按月計收，如
    未按期攤還本息時，除仍按上開利率計息外，應自逾期之日
    起6 個月以內部分，按上開利率10% ，逾期超過6 個月部分
    ，按上開利率20% 計付違約金，且喪失期限利益，全部債務
    視為到期。詎訴外人及被告自97年4 月1 日起即均未依約繳
    納本息，迭經催討亦未償還，其債務視為全部到期，計尚積
    欠本金(1)298,411 元、(2)696,136 元，及按年息5%計算之利
    息暨違約金，迄未清償。為此，爰依消費借貸之法律關係，
    聲明請求被告給付原告994,547 元，及自97年4 月1 日起至
    清償日止，按年息5%計算之利息暨違約金等語。
二、按當事人於言詞辯論時為訴訟標的之認諾者，應本於其認諾
    為該當事人敗訴之判決，民事訴訟法第384 條定有明文。被
    告於本院言詞辯論期日到場陳明同意原告請求，而對本件訴
    訟標的為認諾，依據上開規定，本院自應依原告之聲明為被
    告敗訴之判決。從而，原告請求被告等給付原告994,547 元
    ，及自97年4 月1 日起至清償日止，按年息百分之5 計算之
    利息，並自97年5 月2 日起至清償日止，其逾期在6 個月以
    內者，按上開利率百分之10，逾期超過6個月以上者，按上
    開利率百分之20計算之違約金，為有理由，應予准許。
三、本件係本被告認諾而為判決，依民事訴訟法第389 條第1 項
    第1 款規定，應由本院依職權宣告假執行。
四、本院並依職權確定本件訴訟費用額為10,900元，應由被告負
    擔。
五、據上論結，原告之訴為有理由，依民事訴訟法第78條、第87
    條第1 項、第389 條1 項第1 款判決如主文。
中    華    民    國    97    年    12    月    23    日
                  民事第四庭    法  官  郭佳瑛
正本係照原本作成。
如對本判決上訴，須於判決送達後20日內向本院提出上訴狀。
中    華    民    國    97    年    12    月    23    日
                                書記官  謝明倫


司法院資訊處製作；財團法人民間司法改革基金會備份。
